# 火灾损失的处理

提问人：caishaoxian 时间：2014-01-19 09:24:50
A公司 2013 年末发生火灾，火灾中有一批设备完全烧毁，企业已经将该部分计入了营业外支出，还有一部分设备修复后可使用，对修复设备所需的费用我们拟将其确定为计提固定资产资产减值的金额。目前企业正在理赔过程中，由于保险公司将对维修费用进行赔偿，请问以保险公司最终确定的维修方案中的维修金额作为计提减值的金额是否恰当？如果不恰当，应该怎么做呢？请各位指教！

回答人：chenyiwei
严格来说，将预计或者实际发生的修复费用作为资产减值准备的计提金额是不合适的，因为修复费用不一定等于资产的账面价值高于可收回金额的差额。建议的处理方法为：实际进行修复时，将修复费用计入营业外支出；收到保险公司对该修复支出的赔偿款时，则计入营业外收入。期末附注中可以对预计需发生的修复支出金额进行披露。对于预计可能收到的保险赔款，除非金额已经确定，否则不建议披露具体金额，而仅仅披露“目前保险理赔程序正在进行中”等一般性表述。

提问人：caishaoxian 时间：2014-01-27 11:26:54
感谢陈老师的指点！还有一点小疑问，由于修复金额不应等于减值准备的金额，那减值准备的计提金额应当怎么确定比较合理呢？

回答人：chenyiwei
在修复费用计入损益的基础上，如果虽然经过修复，但资产性能已不能恢复到火灾前的原先状态，导致预计未来现金流量和对外出售的价值下降的，则按照预计未来现金流量或者处置价格的下跌情况考虑减值准备。

提问人：lxch119 时间：2014-08-20 11:27:46
陈版， 企业就火灾的损失部分，计入 13 年报表，保险公司的赔偿款假设 14 年收到，作为营业外收入，这由于一个事项引起的营业外收支，不用配比？ 企业会说：损失我计入 13 年，但是有保险公司的赔款部分，为啥不计入 13 年（假设金额不能估计），为啥不能等到保险公司赔偿了之后再一并处理？ 怎么跟企业解释这个问题。

回答人：chenyiwei
配比是针对日常经营活动的收入和成本而言的，利得或损失不存在配比的问题。为了强求配比而导致在 2013 年末确认不符合资产或负债定义的资产或负债项目，所导致的问题更大。

提问人：vive82 时间：2018-01-25 15:46:09
陈版，如果火灾涉及金额比较大，但是保险公司再本期无法给与合理的赔偿金额，我们是否可以先不确认损失。

回答人：chenyiwei
不可以。虽然赔款金额不确定，但损失应足额确认。赔款只是对损失的补偿，有无赔款不影响损失确认。